臺灣臺中地方法院民事判決
110年度訴字第2322號
原      告  立承精密有限公司

法定代理人  張恩得  
訴訟代理人  黃士哲    律師
被      告  炫安企業股份有限公司

法定代理人  蔡鴻森  
訴訟代理人  吳宜星    律師
當事人間給付承攬報酬事件，本院於中華民國110年2月23日言詞
辯論終結，判決如下：
    主    文
被告應給付原告新臺幣壹佰零壹萬貳仟元及自民國110年9月7日
起至清償日止，按週年利率百分之五計算之利息。
訴訟費用由被告負擔。
本判決於原告以新臺幣參拾參萬捌仟元供擔保後，得假執行；但
被告如以新臺幣壹佰零壹萬貳仟元為原告預供擔保，得免為假執
行。
    事實及理由
壹、程序事項：
    訴狀送達後，原告不得將原訴變更或追加他訴。但擴張或減
    縮應受判決事項之聲明者，不在此限，民事訴訟法第255條
    第1項第3款定有明文。原告起訴時原聲明：被告應給付原告
    新臺幣（下同）1,808,922元及自起訴狀繕本送達翌日起至
    清償日止，按年息5%計算之利息。訴狀送達後，於民國110
    年12月22日言詞辯論期日，變更其聲明為：被告應給付原告
    1,012,000元及自起訴狀繕本送達翌日起至清償日止，按年
    息5%計算之利息（本院卷第345頁），核屬減縮應受判決事
    項之聲明，合於前揭規定，應予准許。
貳、實體事項：
一、原告起訴主張：
  ㈠兩造於109年5月11日訂立買賣合約書（下稱系爭契約，性質
    為承攬契約），約定由被告提供圖面，原告依圖面加工含組
    立209拉環模（下稱系爭拉環模）及209煉奶蓋4模（下稱系
    爭煉奶蓋模）各3組，拉環模每組價格286,000元、煉奶蓋模
    每組154,000元，總價1,320,000元。被告定作之物，經原告
    陸續完成拉環模3組及煉奶蓋模1組交付予被告，承攬報酬合
    計為1,012,000元（286,000×3＋154,000＝1,012,000），惟
    被告迄今未給付承攬報酬，屢經催告仍拒不清償，爰依民法
    第505條第1項及系爭契約之約定，請求被告給付承攬報酬。
  ㈡被告主張解除契約、減少報酬，並無理由：
  ⒈民法第502條之規定，定作人之減少報酬、損害賠償及解除
    契約請求權，均以遲延可歸責於承攬人為要件。依系爭契約
    前言及第2條第1項約定可知，系爭契約之承攬內容係被告提
    供圖面定作，原告依被告提供之圖面承攬拉環模及煉奶蓋模
    之製造，原告並不負責圖面之設計或修改，原告為服務客戶
    ，曾無償為被告將其提供之3D圖轉換為2D圖及提供公差值之
    意見給被告參考，但不代表原告負有此部分之設計義務。原
    告加工完成之模具零件可以組立，惟生產時被告認為產品有
    問題而要求原告協助修改，此係因被告提供之圖面有問題，
    因此原告於未向被告收取修改費之情況下，與被告討論並著
    手為被告修改圖面。原告依約僅負依被告圖面製造模具之義
    務，被告竟要求原告提供修改後之圖面以供驗收，則因被告
    提供之圖面問題導致原告須額外為被告修改圖面及因兩造溝
    通往返所致之時間耗費，均非可歸責於原告。
  ⒉依民法第502條第2項規定，定作人得解除契約者須以工作於
    特定期限完成或交付為契約之要素，系爭契約之承攬工作並
    非以特定期限完成或交付為契約之要素，被告主張解除契約
    並不合法。
  ⒊姑不論系爭拉環模及煉奶蓋模之交付遲延是否可歸責於原告
    ，被告於受領原告交付之拉環模及煉奶蓋模時均未為任何保
    留，依民法第504條規定，原告對於遲延之結果不負責任，
    被告主張解除契約、減少報酬，自無理由
  ㈢系爭契約約定之遲交罰則扣款為損害賠償總額預定性質之違
    約金，惟本件遲延非可歸責於原告如前述，被告不得請求原
    告給付違約金，如鈞院認為被告可以扣除違約金，原告主張
    違約金過高，請求酌減。
  ㈣聲明：被告應給付原告1,012,000元及自起訴狀繕本送達翌
    日起至清償日止，按年息5%計算之利息；原告願供擔保，請
    准宣告假執行。
二、被告辯稱：
  ㈠系爭契約約定之交貨期限為拉環模、煉奶蓋模各1組於109年6
    月24日模具零件全交驗收完成；拉環模、煉奶蓋模各2組於1
    09年7月11日模具零件全交驗收完成，未如期交貨，每超過
    一天扣總價款0.3%。原告於109年7月24日、110年1月21日曾
    各交付1組拉環模予被告，均因無法通過驗收而帶回重做；
    嗣原告於110年4月16日交付3組拉環模予被告，經測試後，
    被告同意驗收通過，並於110年5月20日寄發電子郵件以原告
    延遲交貨約303天(2020/07/25到2021/04/23)，但被告只扣
    除177天×0.3%＝53%，故扣款費用3×286,000×53%＝454,700元
    ；另原告僅於109年8月3日交付1組煉奶蓋模，餘2組迄未交
    付。因此，就原告完工交付之模具，被告實際應給付之金額
    為557,300元（286,000×3－454,700＋154,000＝557,300）。
　㈡被告因欲生產拉環蓋而於109年3、4月間提供拉環模之3D圖
    予原告，詢問原告能否就3D圖編繪2D圖（因3D圖無尺寸，須
    由精密模具公司對3D圖或成品進行2D圖之尺寸、公差值拆解
    ，始能完成模具設計，並進行產品生產），原告於同年4月4
    日完成2D圖繪製並以電子郵件寄送圖面予被告檢視，被告遂
    請原告就模具之製造報價，經議價後，兩造於109年5月11日
    簽訂系爭契約。原告主張被告提供之圖面有問題，顯有誤解
    ，被告提供之煉奶蓋模圖面已含公差值，故就煉奶蓋模部分
    原告雖亦有遲延，被告並未就煉奶蓋模要求原告負遲延責任
    ；而拉環模製作部分，被告僅有提供3D圖，依業界慣例應由
    原告負責拆解2D圖及設計公差值，此為原告應負之契約義務
    ，且拉環模之2D圖及公差值自始係由原告繪製設計，並先提
    供予被告，被告始與原告簽約。因原告所繪製之2D圖及公差
    值設計無法將模具零件組立成拉環模之模具而無法通過驗收
    ，且後續原告所製作之模具，於進行產品生產測試階段出現
    瑕疵，原告為專業之模具設計廠商，自需進行模具設計之調
    整，因此變更調整非因被告提供圖面所致，原告主張工作遲
    延非可歸責於原告，顯非真正。另原告於系爭契約預定之最
    終交付驗收日即109年7月11日時，仍未完成模具零件之組裝
    ，足見當時原告即因未組裝而有遲延，並非被告提供圖面問
    題導致原告須額外為被告修圖所致，本件工作遲延自可歸責
    於原告。
  ㈢原告迄未交付另2組煉奶蓋模，已逾兩造預定交貨期程，又
　　系爭拉環模及煉奶蓋模為一組產品，如缺其一即無實用性，
 　 原告僅交付拉環模無從令被告進行拉環模及煉奶蓋模之組裝
 　 並進行生產。因原告自109年8月3日交付1組煉奶蓋模迄今，
　　猶未提出另2組煉奶蓋模，使被告無從將設備交付予被告之
 　 客戶，致客戶已解除與被告間之訂購合約，則因原告逾期完
 　 成之工作，對被告已無實益，被告自得依民法第502條、503
 　 條解除系爭契約。被告以民事答辯㈠狀、民事辯論意旨狀作
 　 為解除契約意思表示之通知，被告解除契約後，無須再給付
 　 原告557,300元。
  ㈣被告受領原告遲延後之工作時已有保留如被告於110年5月20
    日寄發之電子郵件所示。如鈞院認為被告不得解除契約，則
    依民法第502條請求減少報酬，減少數額如應扣減之違約金
    數額；如鈞院認為亦不得請求減少報酬，則被告主張依系爭
    約約定之遲交罰則扣款即扣減違約金，被告所受之損害為因
    模具無法交付生產導致客戶對被告解除契約。
  ㈤答辯聲明：原告之訴及假執行之聲請均駁回。
三、本件經整理兩造不爭執及爭執事項之結果（本院卷第345-34
    7頁、351-352頁、417頁，並依訴訟資料調整部分文字）：
  ㈠兩造不爭執之事項：
　⒈兩造於109年5月11日簽訂系爭契約，系爭契約之性質為承攬
    契約，兩造約定由被告提供圖面，原告依圖面加工含組立拉
    環模及煉奶蓋模各3組，拉環模每組價格為286,000元、煉奶
    蓋模每組價格為154,000元，每套單價440,000元，總價1,32
    0,000元。
  ⒉系爭契約約定交貨期限：拉環模及煉奶蓋模1組於109年6月24
    日模具零件全交驗收完成。拉環模及煉奶蓋模2組於109年7
    月11日模具零件全交驗收完成。未如期交貨，每超過一天扣
    總價款0.3%；如遲交超過60天，買方（即被告，以下同）有
    取消訂單權利，如買方執行遲交罰則扣款，視同承認本契約
    內容的有效性，買方不得任意解除或終止本契約，除非有其
    他變因必須解除或終止本契約，需經過買賣雙方協議後決定
    ，但買方需承擔已產生的費用若賣方（即原告，以下同）惡
    意不出貨，買方除不付任何費用外，買方可向賣方請求懲罰
    性違約金，以買賣單批總價款15%之賠償。惟若交貨延遲之
    原因非賣方之責任者，買方不得藉任何理由罰扣賣方款項。
  ⒊原告於109年7月24日交付1組拉環模予被告，被告以未通過驗
    收為由要求原告帶回重做；嗣原告於110年1月12日又交付1
    組拉環模予被告，被告仍以未通過驗收為由要求原告帶回重
    做；後原告於110年4月16日交付3組拉環模予被告。原告於1
    09年8月3日交付1組煉奶壹蓋模。被告於110年5月20日寄發
    電子郵件（被證5）稱：「⒈…因從下單後延遲交貨約303天(2
    020/07/25到2021/04/23) ，但是炫安只扣除177天×0.3%＝53
    % ，故扣款費用需依據比例扣款：3×286,000＝858,000×53%＝
    454,700元（扣款）實際支付金額為403,300元、⒉煉奶蓋第
    一組無扣任何款項，需支付154,000元，其餘2組是否已備料
    ─請照相，並經確認後可進行時，須告知交期」。
  ⒋原告迄未交付另2組煉奶蓋模。  
  ㈡兩造爭執之事項：
  ⒈系爭拉環模及煉奶蓋模是否可歸責於原告而遲延工作？
  ⒉被告以原告完成工作遲延為由主張解除契約，是否有理由？
    如被告解除契約無理由，被告以原告遲延工作為由，請求減
    少報酬或扣除違約金，有無理由？
  ⒊原告請求被告給付系爭拉環模3組及煉奶蓋模1組之承攬報酬1
    ,012,000元，有無理由？
四、法院之判斷：
  ㈠系爭契約約定之交貨期限為109年6月24日全交驗收完成拉環
    模、煉奶蓋模各1組，餘2組於109年7月11日全交驗收完成，
    而原告係於110年4月16日交付3組拉環模、109年8月3日交付
    1組煉奶蓋模予被告及迄未交付餘2組煉奶蓋模等情，有系爭
    契約在卷可憑且為兩造所不爭執（本院卷第139頁、不爭執
    項⒉⒊），則原告完成之工作確逾系爭契約約定之交貨期限
    ，可堪認定。
  ㈡被告不得依民法第502條、503條規定解除系爭契約：
　⒈因可歸責於承攬人之事由，致工作逾約定期限始完成，或未
    定期限而逾相當時期始完成者，定作人得請求減少報酬或請
    求賠償因遲延而生之損害。前項情形，如以工作於特定期限
    完成或交付為契約之要素者，定作人得解除契約，並得請求
    賠償因不履行而生之損害；因可歸責於承攬人之事由，遲延
    工作，顯可預見其不能於限期內完成而其遲延可為工作完成
    後解除契約之原因者，定作人得依前條第2項之規定解除契
    約，並請求損害賠償，民法第502條、503條分別定有明文。
    而民法第503條規定定作人顯可預見承攬人不能於限期內完
    成時得解除契約，僅於同法第502條第2項所定之工作於特定
    期限完成或交付為契約要素之承攬契約，方有適用（最高法
    院103年度台上字第459號裁判意旨參照）；又一般情形，期
    限本非契約要素，故定作人得解除契約者，限於客觀性質上
    為期限利益行為，並經當事人約定承攬人須於特定期限完成
    或交付者，始有其適用（最高法院101年度台上字第444號、
    89年度台上字第2506號判決意旨參照）；所謂以工作於特定
    期限完成或交付為契約之要素，係指依契約之性質或當事人
    之意思表示，非於一定期限為給付，不能達契約之目的者而
    言（最高法院100年度台上字第1770號判決意旨參照）。準
    此，定作人以可歸責於承攬人之事由致工作遲延而主張解除
    契約者，須以工作於特定期限完成或交付為契約之要素，即
    依契約之性質或當事人之意思表示，非於一定期限為給付，
    不能達契約之目的者始可適用。
　⒉本件被告依民法第502條、503條規定主張解除系爭契約，原
    告則否認系爭契約係以工作於特定期限完成或交付為契約之
    要素，則就系爭契約是否符合民法第502條第2項所定要件之
    有利於己之事實，應由被告負舉證責任。系爭契約之承攬內
    容為模具之製造，依其性質上難認為係屬期限利益行為，而
    系爭契約固有交貨期限之約定，惟依前揭說明，單純訂有履
    約期限，尚無從遽以認定該期限為系爭契約之要素，觀之系
    爭契約除定有交貨期限外，亦同時約定未如期交貨時之處理
    方式，並區分遲交日數之多寡而為不同法律效果之約定，更
    約明「如買方執行遲交罰則扣款視同承認本契約內容的有效
    性，買方不得任意解除或終止本契約」等語（不爭執事項⒉
    ），顯然系爭契約所定交貨期限僅係兩造締約時預訂之交貨
    時程，但並無以承攬工作必須於該特定期限完成或交付作為
    契約要素之意思，否則當無需就未如期交貨另為特別約定。
    再參酌兩造間就系爭契約履行之電子郵件往返內容，均無提
    及本件工作非於一定期限完成否則無法達契約之目的或承攬
    工作之完成必須配合被告客戶之產品交付時程等內容，自難
    認系爭契約有以工作於特定期限完成或交付作為契約之要素
    ，被告於本件審理中復未提出何項證據證明系爭契約存有此
    項要素，則本件系爭契約並不符合民法第502第2項所定之要
    件，被告以原告工作遲延由主張解除契約，核屬無據。
　㈢被告受領工作時未為保留，不得再主張減少報酬：
  ⒈工作遲延後，定作人受領工作時不為保留者，承攬人對於遲
    延之結果，不負責任，民法第504條有明文規定。定作人行
    使解除契約、減少報酬此種權利，必須於受領工作時聲明保
    留，如不為保留，則定作人所得主張之減少報酬請求權及契
    約解除權，即因受領而推定其為拋棄其權利，承攬人對於遲
    延之結果，不必負責任；民法第504條之規定係指定作人不
    得再依民法第502條、第503條或一般遲延之規定，請求減少
    報酬、解除契約或請求損害賠償而言（最高法院78年度台上
    字第2204號、91年度台上字第2196號裁判要旨參照）。
  ⒉原告係於110年4月16日交付3組拉環模、109年8月3日交付煉
    奶蓋模1組，原告完成上開工作均已逾系爭契約約定之交貨
    期限，已如前述，而被告於受領原告完成之工作後，以被證
    5電子郵件通知原告：「⒈拉環模…遲延交貨…『只』扣除177天…
    454,700元（扣款）實際支付金額為403,300元⒉煉奶蓋第一
    組無扣任何款項，需支付154,000元…」等語（不爭執事項⒊
    ），即被告受領拉環模及煉奶蓋模時，就原告完成之工作，
    僅就拉環模部分主張依系爭契約執行遲交罰則扣款，並認為
    就原告完成之工作應支付403,300元、154,000元，顯見被告
    就原告完成交付之工作，除執行遲交罰則扣款外，並無主張
    其他扣減金額之意思甚明，是應認為被告並未對原告為保留
    行使減少價金權利之表示，準此，被告受領工作時既未聲明
    保留，依前揭說明，自不得再就遲延之結果請求減少報酬。
  ㈣本件工作遲延非可歸責於原告，被告主張扣減違約金並無理
    由：
　⒈按定作人於受領工作時，若未聲明保留，依民法第504條規定
    ，定作人固不得再依民法第502條、第503條或一般遲延之規
    定，請求減少報酬、解除契約或損害賠償，惟雙方約定之違
    約金債權，於約定之原因事實發生時，即已獨立存在，定作
    人於遲延後受領工作時，縱因未保留而推定為同意於遲延之
    效果，不影響已獨立存在之違約金債權（最高法院88年度台
    上字第940號裁判意旨參照）。系爭契約定有遲交罰則扣款
    ：「未如期交貨，每超過一天扣總價款0.3%…」乙節，為兩
    造所不爭執（不爭執事項⒉），對照系爭契約亦另訂有懲罰
    性違約金，則此部分遲交罰則扣款之性質核屬損害賠償總額
    預性質之遲延違約金，依前揭說明，被告於受領工作時，雖
    因未聲明保留而不得請求減少報酬、解除契約或損害賠償，
    惟就獨立存在之違約金債權不生影響；又系爭契約所定遲交
    罰則扣款明定以：「…惟若交貨延遲之原因非賣方之責任者
    ，買方不得藉任何理由罰扣賣方款項」等語，則本件被告得
    向原告主張執行遲交罰則扣款，自應以遲延係可歸責於原告
    之事由為要件，合先敘明。
　⒉依系爭契約前言：　 
序      產 品 名 稱 數量     單價      總價      合計    01  209 RING PULL 拉環模  （依圖面加工含組立3組）         3套   NT＄440,000    NT＄1,320,000                                   NT＄1,320,000  02  209 煉奶蓋4模 （依圖面加工含組立3組）     
　  及契約第2條：「驗收條款：⑴買方派員到賣方公司用賣方 
　  之檢驗儀器做驗收，賣方需以買方提供之依3D圖面及總圖驗
　  收。⑵模具零件之規格、數量如有不符或瑕疵，賣方應負責
　  修復至符合圖面標準或雙方協議之規格功能狀態。期間如有
　  變更需通知賣方。」之約定，系爭契約後附圖面署名均為「
    炫安企業股份有限公司」，且記載由被告所屬人員製圖、
　  設計及審核（本院卷第145-153頁）暨兩造於審理中均不爭
　  執系爭契約約定由被告提供圖面，原告依圖面加工含組立拉
　  環模及煉奶蓋模（不爭執項⒈）等訴訟資料可知：系爭承攬
    契約之約定內容係由定作人即被告提供模具圖面，承攬人即
    原告之承攬工作係依被告提供之圖面製作模具含組立，原告
    並不負責模具圖面之設計及提供；系爭契約第2條⑵前段之約
    定，依其文義應解為原告製作之模具零件如有規格、數量不
    符圖面所載規格、數量之瑕疵時，原告應負責修復模具零件
    至符合圖面標準或雙方協議之規格功能狀態；第2條⑵後段之
    約定，則應解為（圖面所載之規格、數量）如有變更，被告
    應通知原告（原告應依被告通知變更後之圖面修改模具零件
    之規格、數量），惟不能解為原告負有修改圖面所載模具零
    件規格、數量之義務。
　⒊被告辯稱系爭拉環模部分，被告僅提供3D圖，依業界慣例應
    由原告負責拆解2D圖及設計公差值，並提出原告以電子郵件
    寄送之2D圖（被證7、8，本院卷第281-285頁）、原告官網
    交貨流程（被證10，本院卷第834頁）為證，惟原告否認負
    有此項設計義務。查：上開被告提出之2D圖（含公差值）係
    於兩造締約前，由原告繪製傳送予被告之情，固為原告所是
    認，惟兩造嗣後所訂系爭契約既已明文約定圖面由被告提供
    ，原告僅負依被告提供之圖面及所定規格製作模具之義務，
    如前所述，縱然其中拉環模之2D圖（含公差值）係出於原告
    於締約所繪製並寄送予被告，惟被告收受後既經其檢視，再
    據以製圖、審核並提供3D圖（本院卷153頁）作為被告依系
    爭契約應提供之拉環模圖面予原告，自仍應認原告依約僅負
    有依被告提供之3D圖面製作模具並組立之義務。被告雖指其
    擔供之拉環模3D圖並無公差值，依業界慣例應由原告負責設
    計及修改云云，惟上開3D圖右上側已有公差值之記載，而被
    告所辯之業界慣例，則未舉證以實說，復與系爭契約之約定
    不合，自難採納。至被告提出之原告官網交貨流程中，第1
    個程序即圖面，係區分為有圖面及無圖面二種情形，被告所
    指圖面程序包含3D建立、2D出圖、設計公差、客戶確認等係
    屬無圖面而由原告為客戶提供設計之流程，與本件係屬有圖
    面之情形不合，自無從據此認定原告負有2D出圖、設計公差
    等設計義務。
  ⒋被告辯稱系爭拉環模無法完成驗收係因原告所繪製之2D圖及
　  公差值設計無法將模具零件組立成拉環模之模具云云，亦為
　  原告所否認，關於繪製2D圖及設計公差值部分，非屬原告所
　  負之契約義務，如前所述；關於被告所稱模具零件無法組立
    乙節，依被告答辯㈢狀之記載係指原告所製作之模具無法生
    產出拉環產品或生產之拉環產品有瑕疵（本院卷273-275頁
    ），並非模具零件無法組立，且依其書狀所附照片（本院卷
    第301-309頁、315-319頁）可知系爭拉環產品已能生產（但
    被告認為生產之拉環產品有瑕疵），顯見原告製作之拉環模
    模具零件已製作並組立完成，否則如何用以生產拉環產品，
    是被告前揭辯稱無法成驗收係因模具零件無法組立，明顯與
    事實不符，並無可採。
　⒌關於原告製作並組立完成之模具用以生產後，拉環產品發生
    瑕疵乙事，首應辨明者為本件原告承攬之工作內容為製作模
    具含組立，故原告僅需依被告提供之圖面加工完成模具零件
    並組立，其承攬工作即屬完成。而原告完成之工作是否有應
    由原告負責修補之瑕疵，端視原告製作並組立完成之模具是
    否符合被告提供之圖面所載規格、數量及模具驗收表之各檢
    驗項目（ 本院卷第141-143頁），如有不符合或有缺點者，
    應由原告負責修復，即系爭契約第2條⑵前段之約定，若原告
    製作並組立完成之模具，與被告提供之圖面所載規格、數量
    均屬相符，且模具驗收表各檢驗項目並無缺點者，即應認為
    原告完成之工作並無瑕疵。本件被告並未具體主張並舉證證
    明原告製作並組立之拉環模模具有何與被告提供之拉環模圖
    面不符之處，或有何項模具驗收表所列檢驗項目之缺點，自
    難認為原告完成之模具有何瑕疵。至於被告所指之拉環產品
    之瑕疵，無從評價為原告完成之工作有瑕疵，且依被告所辯
    係指2D圖及公差值設計需修正，此係涉及圖面設計修改之問
    題，本件如有應修改圖面設計內容之情形，依系爭契約第2
    條⑵後段約定，應由被告提供變更後之圖面並通知原告依變
    更後之圖面修改模具零件，而非由原告負圖面之修改義務。
    依兩造間電子郵件往返內容，被告曾在109年9月14日寄送拉
    環模修改圖面予原告（被證9-4，本院卷第295頁），亦曾於
    110年2月2日要求原告提供修改後之圖以進行驗收（原證11
    ，本院卷第247頁），足見系爭拉環模確歷經多次修改圖面
    之情形，不論最終確立供驗收之圖面係由被告自行修改變更
    或係由原告為被告修改圖面，關於圖面變更修改所致工作遲
    延之結果，均難認為係可歸責於原告之事由，被告自不得據
    以請求遲交罰則扣款之違約金。
　⒍被告另提出被證9-1（本院卷第287頁）辯稱原告於109年7月1
    3日仍未完成模具組立，已有遲延情事，惟依被證5（本院卷
    第215頁）所載，被告主張之遲交罰則扣款，其計算之遲交
    期間係自109年7月25日至110年4月23日，即自原告於109年7
    月24日第一次交付拉環模1組之翌日起算遲交期間，並未以1
    09年7月24日前之期間為遲交期間及計算扣款。而原告於109
    年7月24日交付之拉環模具經被告認為未能通過驗收之原因
    非因模具本身有瑕疵，被告據以計算遲交罰款期間之遲延係
    因圖面變更、修改所致，非屬可歸責於原告之事由，均如前
    述，則被告此部分所辯，亦無從為為其有利之認定。
  ㈤按報酬應於工作交付時給付之，民法第505條第1項前段定有
    明文，系爭契約第2條⑷亦約明可分批交貨，則原告就其已完
    成並交付之工作即系爭拉環模3組、煉奶蓋模1組，被告書狀
    記載被告同意拉環模3組驗收通過、煉奶蓋模1組無任何扣款
    （本院卷第189頁），則原告請求被告給付此部分承攬報酬
    ，核屬有據。
五、綜上所述，原告已完成系爭拉環模3組、煉奶蓋模1組之工作
    並交付予被告，原告完成工作之承攬報酬為1,012,000元（2
    86,000×3＋154,000＝1,012,000），從而，原告依系爭契約、
    承攬之法律關係，請求被告給付1,012,000元及自起訴狀繕
    本送達（本院卷第181頁）翌日即110年9月7日起至清償日止
    ，按週年利率5%計算之法定遲延利息，為有理由，應予准許
    。　　
六、原告陳明願供擔保請求准予宣告假執行，核無不合，爰依原
    告聲請酌定相當擔保金額准許之，併依職權宣告被告預供擔
    保後得免為假執行。　　
七、本件判決之基礎已為明確，兩造其餘攻擊、防禦方法及舉證
    ，經核均與判決之結果不生影響，爰不逐一論駁，附此敘明
    。
八、訴訟費用負擔及假執行之依據：民事訴訟法第78條、第390
    條第2項、第392條第2項。　　　　
中　　華　　民　　國　　111 　年　　3 　　月　　23　　日
                  民事第五庭    法  官  陳文爵
正本係照原本作成。
如對本判決上訴，須於判決送達後20日內向本院提出上訴狀。如
委任律師提起上訴者，應一併繳納上訴審裁判費。
中　　華　　民　　國　　111 　年　　3 　　月　　23　　日
                                書記官  楊玉華